【裁判字號】    97,台抗,528
【裁判日期】    970710
【裁判案由】    殺人等罪
【裁判全文】
最高法院刑事裁定              九十七年度台抗字第五二八號
再 抗告 人  甲○○
上列再抗告人因自訴乙○○等殺人等罪案件，不服台灣高等法院
中華民國九十六年十二月二十八日駁回抗告之裁定（九十六年度
抗字第一一九三號），提起再抗告，本院裁定如下：
    主  文
再抗告駁回。
    理  由
壹、乙○○、戊○○、辛○○、丙○○、壬○○、癸○○、己○
○、丁○○部分：
一本件原裁定以(一)再抗告人甲○○自訴受判決人乙○○、戊○○
、辛○○殺人等罪案件，經第一審法院於民國八十年一月十四日
，以七十九年度自字第五四六號判決諭知自訴不受理，再抗告人
提起上訴，經原審於八十年六月二十七日，以八十年度上訴字第
二七三三號判決駁回（上訴逾期），再提起上訴，經本院於八十
年十二月四日，以八十年度台上字第五六四九號判決駁回，已確
定在案，有原審被告前案紀錄表在卷可稽，而再抗告人所訴乙○
○犯教唆殺人、戊○○犯偽造文書及違反著作權法、辛○○犯公
務員登載不實及湮滅、隱匿刑事證據罪，其追訴權時效，依九十
四年二月二日修正公布，於九十五年七月一日施行前之刑法（以
下簡稱修正前刑法）第八十條第一項各款規定，最長者為殺人罪
之二十年（上開刑法追訴權時效之規定，參照修正後刑法第二條
第一項前段規定，應適用行為時之法律即修正前刑法第八十條規
定），是以再抗告人於上開判決確定，經修正前刑法第八十條第
一項各款所定期間二分之一後之九十六年八月八日，向第一審法
院聲請再審（見聲請再審狀上所蓋第一審法院收文戳），依刑事
訴訟法第四百二十五條規定，此部分聲請再審之程序為不合法。
(二)再抗告人自訴受判決人丙○○犯教唆殺人罪部分，原確定判決
係以管轄錯誤為由，移送台灣台北地方法院。有第一審法院七十
九年度自字第五四六號判決及原審被告前案紀錄表附卷可憑，丙
○○既非受有罪、無罪、免訴或不受理之確定判決，依刑事訴訟
法第四百二十二條規定，再抗告人自不得對之聲請再審。此部分
聲請再審之程序，亦不合法。(三)再抗告人對壬○○、癸○○聲請
再審部分，因壬○○、癸○○，均非上開七十九年度自字第五四
六號判決之受判決人，有該判決附卷可證，再抗告人對之聲請再
審，亦不合法。因認第一審裁定駁回再抗告人對乙○○、戊○○
、辛○○、丙○○、壬○○、癸○○再審之聲請，為無不合，予
以維持，駁回再抗告人在第二審之抗告，經核均無違誤，再抗告
意旨空言指摘原裁定關於此部分不當，為無理由，應予駁回。
二再抗告人自訴受判決人己○○、丁○○犯殺人等罪部分，因己
○○已於九十四年十月六日死亡，有個人基本資料查詢結果附卷
可證。丁○○已於七十八年七月二十七日死亡，有第一審七十九
年度自字第五四六號判決附卷可佐，依刑事訴訟法第四百三十八
條規定，為受判決人之不利益，聲請再審之案件，受判決人於再
審判決前死亡者，其再審之聲請及關於再審之裁定，失其效力。
再抗告人對己○○、丁○○聲請再審之程序即應終結，無庸為其
他裁定。第一審裁定駁回再抗告人此部分再審之聲請，固有未合
，然仍屬關於再審之裁定，依上開規定，亦失其效力，原裁定本
無庸為任何裁定。惟其撤銷第一審關於再抗告人對丁○○聲請再
審予以駁回之裁定，及維持第一審關於再抗告人對己○○聲請再
審予以駁回之裁定，駁回再抗告人此部分在第二審之抗告，仍屬
關於再審之裁定，亦失其效力，本院無庸為任何裁定，併予明
。
三庚○○部分：
按不得上訴於第三審法院之案件，其第二審法院所為裁定，不得
抗告，刑事訴訟法第四百零五條定有明文。而對於抗告法院就聲
請再審之裁定抗告所為之裁定，固得提起再抗告，但於依上開規
定不得抗告之裁定，不適用之，觀之同法第四百十五條第一項但
書，第二項規定甚明。再抗告人自訴受判決人庚○○犯刑法第一
百六十五條之湮滅隱匿刑事證據罪，核屬刑事訴訟法第三百七十
六條第一款不得上訴於第三審法院之案件。原審法院既就再抗告
人之抗告予以裁定，依首開條文之規定，即屬不得再抗告，再抗
告人提起再抗告，自非適法，應予駁回。
據上論結，應依刑事訴訟法第四百十一條前段、第四百十二條，
裁定如主文。
中    華    民    國  九十七  年    七    月    十    日
                      最高法院刑事第十二庭
                          審判長法官  石  木  欽
                                法官  陳  世  淙
                                法官  洪  佳  濱
                                法官  林  俊  益
                                法官  林  茂  雄
      本件正本證明與原本無異
                                      書  記  官
中    華    民    國  九十七  年    七    月   十五   日
                                                      K


司法院資訊處製作；財團法人民間司法改革基金會備份。
